【裁判字號】    94,親,53
【裁判日期】    950829
【裁判案由】    否認子女
【裁判全文】
臺灣新竹地方法院民事判決                94年度親字第53號
原      告  丙○○
被      告  甲○○  民國94年.
被  告  兼
法定代理人  乙○○
上列當事人間請求否認子女事件，本院於民國95年8月15日辯論
終結，判決如下：
    主      文
確認被告甲○○非被告乙○○之女。
訴訟費用由原告負擔。
    事實及理由
一、原告主張：原告丙○○與被告乙○○係於民國（下同）90年
    10月5日結婚，婚後未曾履行夫妻義務，嗣雙方於94年1月5
    日離婚，原告嗣後於94年8月4日生下被告甲○○，是被告甲○○並非受胎自被告乙○○，應非被告乙○○之女，爰提起
    本訴等語，並聲明如主文所示。
二、被告未於言詞辯論期日到場，亦未提出任何書狀作何聲明或
    陳述。
三、得心證之理由：
（一）按從子女出生日回溯第一百八十一日起至第三百零二日止
      為受胎期間，又妻之受胎，係在婚姻關係存續中者，推定
      其所生子女為婚生子女，民法第1062條第1項、第1063條
      第1項定有明文。查原告與被告乙○○係於90年10月5日結
      婚，嗣於94年1月5日離婚，而被告甲○○係於94年8月4日
      出生之事實，業據原告提出戶籍謄本二紙在卷可稽，堪信
      為真。從而被告甲○○之受胎，既在前開婚姻關係存續中
      ，應推定被告甲○○為被告乙○○之婚生女。
（二）次按民法第一千零六十三條第一項關於婚生子女的推定，
      如夫妻之一方能證明妻非自夫受胎者，得提起否認之訴。
      但應於知悉子女出生之日起，一年內為之，同條第2項亦
      定有明文。經查，原告提起本件訴訟係在94年11月23日，
      而被告甲○○係於94年8月4日出生，是其提起本件訴訟
      顯未逾法定得提起否認之訴之期間。而原告主張被告甲○○並非被告乙○○之婚生女之事實，業經本院囑託財團法
      人長庚紀念醫院林口分院鑑定後認：(1)不能排除彭懷瑩與
      丙○○之女（甲○○）的親子關係。(2)累積親子關係係數
      （CPI）為15245.33。就是說「彭懷瑩是丙○○之女（甲○○）的親生父親」這一個可能性與「任何中國男人偶然
      具有是丙○○之女（甲○○）的親生父親所必須具備的基
      因半型（Obligatory genes）」這一個可能性相比，大約
      為15245.33倍。(3)親子關係概率為99.9934%。也就是說彭
      懷瑩與丙○○之女（甲○○）之父女關係確定率為99.993
      4%。因此「彭懷瑩是丙○○之女（甲○○）的親生父親」
      這一個假設由此次測試已實務上可以證實，有該院95年2
      月24日（95）長庚院法字第0133號函所附之親子鑑定報告
      乙紙附卷可稽。準此，被告甲○○既係原告丙○○與訴外
      人彭懷瑩所生，應可認被告甲○○非被告乙○○之女自明
      。綜上所述，被告甲○○既非被告乙○○之女，原告復於
      知悉被告甲○○出生之日起一年內提起本件訴訟，揆諸前
      開說明，於法洵屬有據，應予准許。
四、訴訟費用負擔之依據：民事訴訟法81條第2款。
中    華    民    國    95    年    8     月    29    日
                  家事法庭  法  官   張百見
上正本證明與原本無異
如對本判決上訴，須於判決送達後20日內向本院提出上訴狀。
                            書記官   呂聖儀
中    華    民    國    95    年    8     月    29    日


司法院資訊處製作；財團法人民間司法改革基金會備份。
